【裁判字號】    90,交訴,253
【裁判日期】    901231
【裁判案由】    過失致死等
【裁判全文】
臺灣彰化地方法院刑事判決                          九十年度交訴字第二五三號
    公  訴  人  臺灣彰化地方法院檢察署檢察官
    被      告  甲○○
右列被告因過失致死等案件，經檢察官提起公訴（九十年度偵字第七八七八號），本
院判決如左：
    主      文
甲○○因過失致人於死，處有期徒刑壹年貳月，緩刑伍年，緩刑期中付保護管束；又
因服用酒類，不能安全駕駛動力交通工具而駕駛，處拘役伍拾玖日，如易科罰金，以
參佰元折算壹日。
    事      實
一、甲○○於民國八十九年九月二十五日下午三時，與友人李正綱及李啟祐在彰化縣
    員林鎮共同飲酒後，至同日下午五時三十分許，已酒醉而影響神經意識致無法安
    全駕駛動力交通工具，竟仍駕駛車牌號碼ＡＰ─二四二Ｏ號自小客車，其車上則
    搭載友人李正綱、蕭國平及李啟祐等三人，沿彰化縣田中鎮○○路○段由北往南
    方向行駛，其原應注意遵守當地最高速限為每小時六十公里之規定，且飲用酒類
    或其他類似物後其吐氣所含酒精成份超過每公升零點二五毫克或血液中酒精濃度
    超過百分之０點０五以上者，汽車駕駛人不得駕車，並應注意車前狀況，隨時採
    取必要安全措施，且依當時之天候、路況皆良好，又無其他不能注意之情事，竟
    疏於注意及此，於酒後仍以時速八十公里之速度超速行駛，嗣於行經上開路段三
    四六號前，因酒精發揮作用致降低其反應能力，導致為閃躲對向來車而失控不慎
    撞及右側路邊電桿，致車內乘客李正綱經送往仁和醫院後仍因顱內出血而不治死
    亡；蕭國平、李啟祐二人受有傷害（二人過失傷害部分均未據告訴），而經前往
    處理車禍事故之員警對其實施抽測酒精濃度，發現其酒精濃度呼氣值為每公升零
    點四一毫克。
二、案經彰化縣警察局田中分局報請相驗後，由臺灣彰化地方法院檢察署檢察官自動
    檢舉偵查起訴。
    理      由
一、右揭駕車肇事致人於死之事實，固據被告甲○○分別於警訊及偵審中坦承不諱，
    惟否認有何公共危險之犯行，辯稱：酒精並未降低我的反應能力云云。經查：右
    揭事實業據被告甲○○於警訊時及偵查中自白不諱，並有彰化縣警察局田中分局
    製作之道路交通事故調查報告表及現場照片四張附卷可稽，再被害人李正綱確因
    本件車禍受傷致死，亦經臺灣彰化地方法院檢察署檢察官督同檢驗員相驗屬實，
    製有相驗筆錄、相驗屍體證明書、驗斷書在卷可憑。
二、按行車速度，應依標誌之規定；又汽車行駛時，駕駛人應注意車前狀況，並隨時
    採取必要之安全措施；另飲用酒類或其他類似物後其吐氣所含酒精成份超過每公
    升零點二五毫克或血液中酒精濃度超過百分之０點０五以上者，汽車駕駛人不得
    駕車，此為駕駛人應行注意之基本事項，並據道路交通安全規則第九十四條第一
    項、第九十四條第三項及第一百十四條第二款定有明文。被告考領有適當之駕駛
    執照，已經本院審核無訛及道路交通事故調查報告表載明，其當熟知上揭規定，
    而肇事後對於被告所實施之酒精濃度測試，發現其酒精濃度已達每公升零點四一
    毫克，有酒精濃度測試單可參。而當人身體血液中之酒精濃度達五Ｏ─一ＯＯＭ
    Ｇ／１００ＭＬ（相當於呼氣值為每公升零點二三八至零點四七六毫克）時，將
    出現肌肉協調能力受損及反應遲鈍之狀態，顯見被告已達不能安全駕駛動力交通
    工具之程度，且當時依其情況，又非不能注意，竟因酒後無法安全駕駛動力交通
    工具仍貿然行駛，又疏不注意車前狀況，超速行駛，以致肇事，其有過失至明。
    再者，本件車禍經檢察官送請台灣省彰化區車輛行車事故鑑定委員會鑑定結果，
    亦認「甲○○酒後駕駛自小客車超速行駛中閃躲失控，為肇事原因。」，此有上
    開鑑定委員會九十年十月三日彰鑑字第九ＯＯ六三七號函在卷可參。是以被告辯
    稱：酒精並未降低我的反應能力云云即不足採。再如上開檢察官相驗所見，被害
    人李正綱確因本件車禍而引發顱內出血致死，則被告過失駕車肇事行為，與被害
    人李正綱之死亡結果間，自具有相當因果關係，事證明確，被告過失致人於死、
    公共危險犯行已臻明確，均堪以認定。
三、核被告甲○○所為，係犯刑法第一百八十五條之三酒後駕車、第二百七十六條第
    一項過失致死罪。又被告係汽車駕駛人，其酒醉駕車因而致被害人李正綱死亡，
    依法就過失致死罪部分加重其刑。被告所犯右揭二罪間，犯意各別，行為互異，
    應予分論併罰。按行車未遵守交通規則而過失致人於死之行為，雖非如故意行為
    之惡性重大，但因被告係酒後駕車肇事，行為過於怠忽，驟然釀成此悲劇，其家
    屬之精神、心理亦因之受嚴重創傷，內心之悲痛、遺憾，經久無以平息、彌補，
    其罪責，誠不能視為輕微，本應量以相當刑度，並付執行，不宜輕縱，用彰社會
正義，方符公允。爰審酌被告素行、行為所生之危害、肇事之情節及過失程度，
    與被害人係屬朋友關係，犯後並已取得被害人家屬之諒解等一切情狀，各量處如
    主文所示之刑，並就公共危險罪部分諭知易科罰金折算標準。又查被告前未曾受
    有期徒刑以上刑之宣告，有台灣彰化地方法院檢察署刑案資料查註紀錄表及台灣
    高等法院被告全國前案紀錄表在卷可稽，且本件係因被告自首始查獲本案，其甫
    值壯年之際，其工作、家庭、婚姻均待其本人維繫經營，其因一時怠忽而罹刑章
    ，經此次偵審及刑之宣告後，當能知所警惕，本院思之再三，認就過失致死罪刑
    部分所宣告之刑以暫不執行為適當，併諭知緩刑五年，以期其自新、自勵。另為
    促其培養戒慎之生活態度，並強化其自愛愛人之觀念，以免將來再有疏虞或不當
    之行為發生，造成不必要之負累，允宜於緩刑期間內施以適當之教育與約束，爰
    併諭知在緩刑期內付保護管束。
據上論斷，應依刑事訴訟法第二百九十九條第一項前段，道路交通管理處罰條例第八
十六條第一項，刑法第十一條前段、第一百八十五條之三、第二百七十六條第一項、
第四十一條第一項、第七十四條第一款、第九十三條第一項，罰金罰鍰提高標準條例
第一條前段、第二條，判決如主文。
本案經檢察官孫治遠到庭執行職務。
中    華    民    國    九  十      年    十  二    月      三十一      日
                                臺灣彰化地方法院交通法庭
                                    法      官  李  水  源
右正本證明與原本無異。
如不服本判決，應於判決送達後十日內向本院提出上訴狀( 須附繕本 )。
告訴人或被害人對於判決如有不服具備理由請求檢察官上訴者，其上訴期間之計算係
以檢察官收受判決正本之日期為準。
                                    法院書記官  廖  建  興
中    華    民    國    九十一      年      一      月        四        日
附錄本案論罪科刑法條全文
刑法第一百八十五條之三：
服用毒品、麻醉藥品、酒類或其他相類之物，不能安全駕駛動力交通工具而駕駛者，
處一年以下有期徒刑、拘役或三萬元以下罰金。
刑法第二百七十六條
因過失致人於死者，處二年以下有期徒刑、拘役或二千元以下罰金。
從事業務之人，因業務上之過失犯前項之罪者，處五年以下有期徒刑或拘役，得併科
三千元以下罰金。


司法院資訊處製作；財團法人民間司法改革基金會備份。
